臺灣彰化地方法院刑事判決　　　　　　　100年度易字第545號
公　訴　人　臺灣彰化地方法院檢察署檢察官
被　　　告　林秀雲
上列被告因違反毒品危害防制條例案件，經檢察官提起公訴（10
0 年度毒偵字第671 號），本院合議庭裁定改由受命法官獨任以
簡式審判程序審理，判決如下：
    主  文
林秀雲施用第二級毒品，處有期徒刑伍月，如易科罰金，以新臺
幣壹仟元折算壹日。
    犯罪事實
一、林秀雲前因施用第一級毒品案件，經臺灣士林地方法院於民
    國95年2 月14日，以95年度毒聲字第82號送觀察、勒戒後，
    認有繼續施用毒品之傾向，復經同院於同年3 月28日，以95
    年度毒聲字第142 號裁定令入戒治處所施以強制戒治，於96
    年2 月15日因無繼續強制戒治之必要而執行完畢釋放，並由
    臺灣士林地方法院檢察署檢察官於96年3 月13日，以96年度
    戒毒偵字第21號為不起訴處分確定。詎其猶不知悔改，於上
    開強制戒治執行完畢釋放後5 年內，復基於施用第二級毒品
    甲基安非他命之犯意，於100 年2 月15日下午某時許，在彰
    化縣鹿港鎮○○里○○街2 號住處，以將甲基安非他命置於
    玻璃球吸食器，於下方燒烤，以吸食煙霧之方式，施用第二
    級毒品甲基安非他命1 次。嗣於100 年2 月17日至臺灣彰化
    地方法院檢察署接受採尿檢驗，結果呈甲基安非他命陽性反
    應，始悉上情。
二、案經臺灣彰化地方法院檢察署檢察官自動檢舉偵查起訴。
    理  由
一、按除被告所犯為死刑、無期徒刑、最輕本刑為3 年以上有期
    徒刑之罪或高等法院管轄第一審案件者外，於刑事訴訟法第
    273 條第1 項程序進行中，被告先就被訴事實為有罪之陳述
    時，審判長得告知被告簡式審判程序之旨，並聽取當事人、
    代理人、辯護人及輔佐人之意見後，裁定進行簡式審判程序
    ；除簡式審判程序、簡易程序及第376 條第1 款、第2 款所
    列之罪之案件外，第一審應行合議審判，刑事訴訟法第273
    條之1 第1 項、第284 條之1 分別定有明文。本件被告林秀
    雲所犯係死刑、無期徒刑、最輕本刑為3 年以上有期徒刑或
    高等法院管轄第一審案件以外之罪，並於本院行準備程序時
    就被訴事實為有罪之陳述，本院合議庭依前揭規定，經評議
    結果，裁定改由受命法官獨任行簡式審判程序，先予敘明。
二、上開犯罪事實，業據被告於100 年8 月11日本院審理時坦承
    不諱，且其於100 年2 月17日在臺灣彰化地方法院檢察署時
    所採取之尿液，經送鑑驗結果及本院送請複驗結果，均確呈
    甲基安非他命陽性反應，有臺灣彰化地方法院檢察署施用毒
    品犯受保護管束人尿液檢體監管紀錄表、採尿報到編號表及
    中山醫學大學附設醫院檢驗科藥物檢測中心100 年3 月3 日
    尿液檢驗報告、100 年6 月9 日尿液檢驗複驗報告各1 紙附
    卷可稽（見100 年度毒偵字第671 號第2 至4 頁、本院卷第
    41頁）。又被告雖曾於本院100 年5 月19日第一次準備程序
    中辯稱：伊於100 年2 月17日前在彰化基督教醫院鹿基分院
    開刀，其後又在彰化基督教醫院鹿東分院看診，可能係因服
    藥導致尿液有甲基安非他命等語；本院經函詢上開醫院，鹿
    東醫院函覆開立予被告之藥物均不致有甲基安非他命陽性反
    應，鹿基分院則函覆「Clarinase 」、「Peace 」兩種藥物
    含麻黃素成分可能會使尿液呈甲基安非他命陽性反應等情，
    均有鹿東分院100 年5 月31日100 鹿東院字第100050024 號
    函及檢附之病歷資料、處方箋、鹿基分院100 年6 月7 日10
    0 鹿基院字第100060009 號函及檢附之病歷資料、處方箋在
    卷可稽（見本院卷第28至36頁）；本院復再行就上開「Clar
    inase 」、「Peace 」藥品函詢行政院衛生署食品藥物管理
    局及法務部法醫研究所，結果為：甲基安非他命係國內禁止
    醫療使用之第二級毒品，故經行政院衛生署核可上市之藥品
    ，均不含甲基安非他命成分；藥品Clarinase 及Peace 雖均
    含有假麻黃素成分，服用後其尿液以免疫學方法進行初步篩
    檢，或可能造成甲基安非他命偽陽性反應，惟行政院衛生署
    認可之濫用藥物尿液檢驗機構依規定必須以氣相層析質譜儀
    進行確認檢驗，故結果不致呈現甲基安非他命陽性反應等情
    ，業據行政院衛生署食品藥物管理局100 年6 月24日FDA 管
    字第1000037887號函、法務部法醫研究所100 年6 月24日法
    醫毒字第1000003589號函附卷為憑（見本院卷第42、44頁）
    ；而前揭兩次尿液檢驗報告均係使用氣相層析質譜儀檢驗而
    得（GC/MS ），亦有該檢驗報告可佐，顯見被告之尿液呈甲
    基安非他命陽性反應，確可排除係因服藥所致；從而，足認
    被告於100 年8 月11日審理時之自白核與事實相符，本件事
    證明確，被告犯行洵堪認定。
三、按甲基安非他命為毒品危害防制條例第2 條第2 項第2 款所
    稱之第二級毒品，不得施用、持有。次按，犯毒品危害防制
    條例第10條施用第一級、第二級毒品之罪者，檢察官應聲請
    法院裁定，令被告入勒戒處所觀察、勒戒，經觀察、勒戒後
    ，檢察官依據勒戒處所之陳報，認受觀察、勒戒人無繼續施
    用毒品傾向者，應即釋放，並為不起訴之處分；認受觀察、
    勒戒人有繼續施用毒品之傾向者，檢察官應聲請法院裁定令
    入戒治處所強制戒治，其期間為6 個月以上，至無繼續強制
    戒治之必要為止，但最長不得逾1 年，強制戒治期滿，應即
    釋放，由檢察官為不起訴之處分。觀察、勒戒或強制戒治執
    行完畢釋放後，5 年內再犯第10條之罪者，應依一般刑事訴
    訟程序予以起訴論罪科刑，此觀諸毒品危害防制條例第20條
    第1 項、第2 項、第23條第1 項、第2 項規定自明。本件被
    告前因施用第一級毒品案件，經臺灣士林地方法院於95年2
    月14日，以95年度毒聲字第82號送觀察、勒戒後，認有繼續
    施用毒品之傾向，復經同院於同年3 月28日，以95年度毒聲
    字第142 號裁定令入戒治處所施以強制戒治，於96年2 月15
    日因無繼續強制戒治之必要而執行完畢釋放，並由臺灣士林
    地方法院檢察署檢察官於96年3 月13日，以96年度戒毒偵字
    第21號為不起訴處分確定等情，有臺灣高等法院被告前案紀
    錄表及臺灣彰化地方法院檢察署刑案資料查註紀錄表各1 份
    在卷可佐，其於強制戒治執行完畢釋放後5 年內，再犯本件
    施用毒品案件，依前述規定自應予以起訴論罪科刑。
四、核被告所為，係犯毒品危害防制條例第10條第2 項施用第二
    級毒品罪。其持有第二級毒品甲基安非他命之低度行為，應
    為施用之高度行為所吸收，不另論罪。爰審酌被告前有多次
    施用毒品前科，並甫於99年8 月13日縮短刑期假釋，刑期迄
    100 年11月22日，尚未期滿，現仍為假釋中，竟仍無視於毒
    品對於自身健康之戕害及國家對於杜絕毒品犯罪之禁令，一
    犯再犯，顯見上開刑罰實難收警惕之效，且於假釋中更犯罪
    ，難認國家給予之寬典，有何促使被告反省、自新之成效，
    自不宜輕縱，應予嚴懲，惟斟酌被告施用毒品僅戕害己身，
    且犯後尚知坦承犯行，及時悔悟等一切情狀，量處如主文所
    示之刑，並諭知易科罰金之折算標準。
據上論斷，應依刑事訴訟法第273 條之1 第1 項、第299 條第1
項前段，毒品危害防制條例第10條第2 項，刑法第11條前段、第
41條第1 項前段，判決如主文。
中    華    民    國   100    年    8     月    25    日
                  刑事第七庭       法  官  戰諭威
以上正本證明與原本無異。
如不服本判決應於收受判決後10日內向本院提出上訴書狀，並應
敘述具體理由。其未敘述上訴理由者，應於上訴期間屆滿後20日
內向本院補提理由書( 均須按他造當事人之人數附繕本) 「切勿
逕送上級法院」。
中    華    民    國   100    年    8     月    25    日
                                   書記官  黃當易
附錄本案論罪科刑法條：
毒品危害防制條例第10條
施用第一級毒品者，處6 月以上5 年以下有期徒刑。
施用第二級毒品者，處3 年以下有期徒刑。